【裁判字號】    92,易,340
【裁判日期】    920430
【裁判案由】    傷害等
【裁判全文】
臺灣臺北地方法院刑事判決                          九十二年度易字第三四○號
    公  訴  人  臺灣臺北地方法院檢察署檢察官
    被      告  丙○○
                甲○○
右列被告等因傷害等案件，經檢察官提起公訴（九十年度偵字第一五七八○號），本
院判決如左：
    主      文
本件公訴不受理。
    理      由
一、公訴意旨略以：被告丙○○與告訴人乙○○原為夫妻關係，於民國九十年六月十
    日二十三時許，在台北市○○區○○路台北市議會附近，因感情糾紛而發生爭執
    ，被告丙○○竟基於傷害之故意，駕駛車號ＤＧ－一六八號營業小客車倒車撞傷
    告訴人乙○○之男友即被告甲○○的左腳，致被告甲○○受有左小腿擦傷、左足
    擦傷之傷害。被告甲○○遭攻擊後隨即至其車號ＤＡ－二八三九號自小客車上拿
    出棒球棒，基於毀損之故意，擊破被告丙○○所駕駛之上開營業小客車之前擋風
    玻璃，足以生損害於被告丙○○。被告丙○○見狀下車與被告甲○○發生扭打，
    被告丙○○因而受有傷害頭部裂傷、右前胸瘀傷之傷害。而告訴人乙○○當時上
    前勸架，竟遭被告丙○○基於傷害之故意，以腳踢傷因而受有左小腿及左腳擦傷
    之傷害。案經被告丙○○、告訴人乙○○及被告甲○○訴由台北市政府警察局信
    義分局報告台灣台北地方法院檢察署檢察官偵辨，因認被告丙○○涉有刑法第二
    百七十七條第一項之傷害罪嫌，被告甲○○涉犯刑法第二百七十七條第一項之傷
    害罪嫌及第三百五十四條之毀損罪嫌云云。
二、按告訴乃論之罪，告訴人於第一審辯論終結前得撤回其告訴；又告訴或請求乃論
    之罪，未經告訴、請求或其告訴、請求經撤回或已逾告訴期間者，應諭知不受理
    之判決，並得不經言詞辯論為之，刑事訴訟法第二百三十八條第一項、第三百零
    三條第三款、第三百零七條分別定有明文。
三、查本件告訴人乙○○及被告甲○○告訴被告丙○○傷害案件，告訴人即被告丙○○告訴被告甲○○傷害等案件，起訴書認被告丙○○係犯刑法第二百七十七條第
    一項之傷害罪，認被告甲○○係犯刑法第二百七十七條第一項之傷害罪及同法第
    三百五十四條之毀損罪，依同法第二百八十七條前段及第三百五十七條之規定，
    均須告訴乃論。茲據告訴人乙○○、甲○○、丙○○業已當庭表示分別撤回對被
    告丙○○、甲○○之告訴，有本院九十二年四月三十日訊問筆錄在卷足考，揆諸
    上開說明，本件爰不經言詞辯論，逕為諭知被告丙○○、甲○○不受理之判決。
據上論斷，應依刑事訴訟法第三百零三條第三款、第三百零七條，判決如主文。
中      華      民      國      九十二      年      四    月    三十    日
                                        臺灣臺北地方法院刑事第五庭
            法  官  黃  紹  紘
右正本證明與原本無異
如不服本判決應於送達後十日內向本院提出上訴狀
                                            書記官  劉  新  怡
中      華      民      國      九十二      年      四    月    三十    日


司法院資訊處製作；財團法人民間司法改革基金會備份。
